臺灣高雄地方法院刑事判決　　　　　　　96年度訴字第3790號
公　訴　人　臺灣高雄地方法院檢察署檢察官
被　　　告　丁○○
上列被告因偽造文書等案件，經檢察官提起公訴（96年度偵字第
25878 號），本院判決如下：
    主    文
丁○○犯連續行使偽造私文書罪，處有期徒刑拾月，減為有期徒
刑伍月，如易科罰金，以銀元佰元即新台幣玖佰元折算壹日。
未扣案如附表四所示偽造之「乙○○」署名，均沒收。
    事    實
一、丁○○於民國91年間取得乙○○之國民身分證，及乙○○所
    開設之合作金庫銀行憲德分行（下稱合作金庫）帳戶存摺後
    ，竟基於意圖為自己不法所有及行使偽造私文書之概括犯意
    ，連續於91年、92年及94年間，偽簽如附表四所示之「乙○
    ○」署名，並填載其個人基本資料以偽造信用卡、現金卡或
    簡易通信貸款之申請書後，併同乙○○之國民身分證、銀行
    帳戶存摺等影本，持向附表一所示之遠東商業銀行等8 家銀
    行，用以申請辦理信用卡或現金卡而行使之，或向附表二所
    示之國泰世華商業銀行（下稱國泰世華）、中國信託商業銀
    行（下稱中國信託，起訴書就附表二編號2 申請對象誤植為
    聯邦銀行仁愛分行，應予更正）等2 家銀行，用以申辦簡易
    通信貸款而行使之，致該等銀行承辦人員陷於錯誤，誤信係
    乙○○欲申辦信用卡、現金卡或簡易信用貸款，而核發如附
    表一所示「乙○○」名義之信用卡、現金卡予丁○○收領，
    及撥放如附表二所示之款項至丁○○所使用之乙○○上開合
    作金庫帳戶，足以生損害於乙○○本人及各該銀行承辦人員
    對於客戶資料審查之正確性。嗣因丁○○無力支付前揭信用
    卡消費及現金卡預借之帳款，經發卡銀行發函向乙○○催討
    欠款時，始查悉上情。
二、案經乙○○告訴由臺灣高雄地方法院檢察署檢察官偵查起訴
    。
    理    由
壹、證據能力部分：
一、按被告以外之人（包括證人、鑑定人、告訴人、被害人及共
    同被告等）於審判外之陳述雖不符刑事訴訟法第159 條之1
    至之4 等4 條之規定，而經當事人或辯護人於法院調查證據
    時，知有第159 條第1 項不得為證據之情形，而未於言詞辯
    論終結前聲明異議者，視為有前項之同意，刑事訴訟法第
    159 條之5 第2 項定有明文。本件證人即告訴人乙○○、告
    訴代理人丙○○、證人楊凱鈞、郭國豐、楊王麗鳳先後於檢
    察官偵訊之言詞陳述，其性質雖係傳聞證據，雖無符合同法
    第159 條之1 至之4 等條之情形，惟其等所為警詢筆錄內容
    之證據能力，業經被告、檢察官於審判程序表示無意見等語
    （參本院卷第40、107 頁），而未於言詞辯論終結前聲明異
    議，本院審酌該筆錄係經承辦檢察官一問一答所製作，並無
    不當取供之情形，認適當作為證據，依刑事訴訟法第159 條
    之5 第2 項之規定，均具有證據能力。
二、次就卷附之財團法人金融聯合中心信用報告書、附表一、二
    、三所示之銀行（信用卡中心）、合作金庫就「乙○○」名
    義信用卡、現金卡、簡易通信貸款申請書、卡號、消費（刷
    卡交易）明細、預借現金明細清單資料、國華人壽保險公司
    96年2 月5 日函復資料（就被告、乙○○曾兼職於該公司）
    、及同年3 月22日函復資料（就「乙○○」佣金帳號及招攬
    保險業務要保人基本資料）、中華電信、遠傳電訊行動電話
    使用者及三親等資料查詢、永豐信用卡公司、國泰世華、第
    一商業、元大商業、中國信託、台灣新光等銀行函附「乙○
    ○」信用卡、現金卡、簡易通信貸款往來及清償明細資料各
    1 份，均屬審判外之書面陳述，性質上雖屬傳聞證據，惟就
    其證據能力，亦經被告、檢察官於審判程序表示無意見等語
    （參本院卷第21、109 至116 頁），而未於言詞辯論終結前
    聲明異議，且各該證據之取得均無不法，本院認適當作為證
    據，均具有證據能力。
貳、實體部分：
一、訊據被告否認有上開犯行，辯稱：是乙○○本人授權伊申請
    取得附表一之信用卡、現金卡、附表二之信用貸款，本件附
    表一之銀行及合作金庫之提款卡、三合一卡申請所需之身分
    證影本資料、密碼，都由乙○○提供給伊；另信貸部分是銀
    行打電話問伊，銀行沒有要求提供身分證影本等語。經查：
  (一)上開事實，業據被告坦承：如附表一、二銀行之信用卡、現
    金卡、簡易通信貸款書類上之「乙○○」署名（參附表四）
    ，均伊所書寫等語明確（參本院卷第35、119 頁），核與被
    害人乙○○、告訴代理人丙○○於檢察官偵訊時之指訴，證
    人楊凱鈞、郭國豐、楊王麗鳳於偵訊證述稽詳，並有證人乙
    ○○於本院審理中具結證述明確，參核相符屬實，此外，並
    有附表一、二所示銀行（信用卡中心）乙○○名義之信用卡
    、現金卡、簡易通信貸款申請書、卡號明細、預借現金明細
    清單資料（上開申請書類有如附表四所示數量之偽造「乙○
    ○」署名）各1 份在卷足參。
  (二)被告雖以上開情詞置辯，惟查：
    1.證人乙○○於檢察官偵訊及本院審理時證稱：伊本人從來
      沒有申請過附表一、二之信用卡、現金卡及信用貸款，伊
      不知道被告以伊名義申請上開信用卡、現金卡及信用貸款
      ；伊從來沒有同意或授權被告去申辦，只有後來附表一、
      二之銀行寄來催繳單，伊才知此事等語明確（參95偵他卷
      第102 、137 頁，本院卷第36、104 、106 頁），是告訴
      人乙○○雖有同意將上開合作金庫存摺、提款卡、換發三
      合一Combo 卡（下稱三合一卡）借予被告使用，惟其從未
      同意或授權被告以其名義，向附表一、二之銀行申辦信用
      卡、現金卡及通信貸款，究不得以乙○○曾經同意出借合
      作金庫存摺、提款卡、三合一卡，即率謂乙○○有同意或
      概括授權被告以「乙○○」名義，向附表一、二之銀行申
      請辦卡及信用貸款。
    2.再被告雖辯稱：上開附表一、二銀行申請書之身分證資料
      ，都是每次要申請時乙○○給伊的，而因每次要乙○○簽
      名比較麻煩，她說只要不要害到她就好，才都由伊書寫云
      云。惟證人乙○○於本院證稱：伊曾因參加被告擔任新光
      、國華人壽保險業務員之保險件，而將伊身分證資料給被
      告，國華人壽是被告幫伊保的，保費是被告所繳，伊從未
      擔任國華人壽兼職業務員，沒有在國華人壽上班，也從未
      招攬要保人郭國豐（被告配偶）、丁○○（原名黃淑琴）
      、陳金貴、陳黃桂花等人；更從來沒有領到保險佣金；也
      沒有去過高雄市前鎮區○○○路290 號10樓之1 、同市區
      ○○街5 號等處（申請書類所填載通訊地址）；附表一、
      二申請書類所載信用卡、貸款申請期間，從未接到上開銀
      行人員電話向伊確認身分、對保或催繳帳款等語明確（參
      本院卷第101 、102 、105 頁），則被告所辯已有不實。
      參諸證人楊鈞凱於偵訊時證稱：伊不認識乙○○，高雄市
      新興區○○○街95巷11號係伊母親（楊王麗鳳）之住處，
      帳單是伊母親在收等語；且證人楊王麗鳳於偵訊時證稱：
      伊只認識被告，不認識乙○○，被告說乙○○以前房子被
      拍賣掉，無法收到信件，伊人在家裡，要伊提供住址代收
      信件，收到後伊就電話聯絡被告前來領件，伊每月收過聯
      邦、第一、國泰世華及合作金庫等銀行之信件等語明確（
      參95偵他卷第103 頁），是乙○○並無授權委由楊鈞凱、
      楊王麗鳳代收上開申請有關之信件；對照乙○○於本院證
      述：伊向來一直住在「高雄市○鎮區○○街35號」，該處
      房屋從未被拍賣過等語明確，且有財團法人金融聯合中心
      信用報告書（載明乙○○上開戶籍住址）1 份在卷可稽，
      則乙○○亦無另行委人代收信件之必要；復以被告於本院
      自承：其於申請書類確實先後填載上開前鎮區○○○路、
      衙華街、新興區○○○街等通信地址，以收受附表一、二
      銀行之信件，且信用貸款申請書所填聯絡電話000-0000、
       0000-0 00000 號，都是伊所有門號等情明確（參本院卷
      第100 、117 、118 、120 、121 頁），足見，被告自始
      係填寫伊工作、上班所在地址，或借用友人楊王麗鳳住址
      ，以方便收受偽造申請乙○○名義信用卡、貸款有關之信
      件，從未填載乙○○上開瑞春街住址，避免未經乙○○同
      意或授權申辦之事為其本人、附表一、二銀行人員查覺，
      是除合作金庫提款卡、三合一卡申請資料外，其餘如附表
      一、二銀行之信用卡、現金卡及貸款申請資料，確係被告
      偽造「乙○○」署名持以申辦行使之事實，堪認明確。
    3.又被告雖辯稱：伊使用上開附表一、二申請書類聯絡地址
      ，收到文件後都有告訴乙○○云云，惟其同時坦承：上開
      寄去的文件都不是乙○○本人簽收，伊伊有告訴乙○○，
      但沒有證據可資證明，與乙○○間並沒有簽立書面資料，
      伊向乙○○所拿之身分證資料，是91年間拿的等語明確；
      核諸附表一編號5 至11、附表二申請書類之申請時間，均
      係在91年以後，顯見被告並未事前取得乙○○之同意甚明
      。況被告亦坦承：伊確實有檢附乙○○身分證影本交給國
      華人壽，充當伊之下線，以及伊向國泰世華聲請信用貸款
      30萬元，銀行不用向乙○○對保等語明確（參本院卷第
      117 、118 、121） ，而參諸卷內附表一、二申請書類所
      附乙○○身分證正反面資料，僅蓋到87年6 月選舉戳章，
      並無以後選舉戳章等情參核對照已明，再對照乙○○上開
      證述：根本未擔任國華人壽兼職業務員、未取得保險佣金
      等情明確，則乙○○就附表一、二之申辦，自無從表示同
      意或授權，被告顯係逕以91年間以前乙○○加入保險所交
      付之身分證影本資料，用之填載於附表一、二申請書類以
      行使，是被告所辯，與事實不符，無從採信。
    4.此外，被告雖以：乙○○有授權伊申請本件各該信用卡、
      現金卡及三合一卡，因怕日後要改資料都要叫乙○○簽名
      比較麻煩，乃未請乙○○於申請資料上親自簽名等語為辯
      。惟上開卡片申請後，變更資料之情形非多，且乙○○若
      果同意出名辦卡供被告使用，被告為免日後徒生爭議，自
      亦無為免日後變更資料較為麻煩而不通知乙○○本人簽名
      之可能。況被告於91年10月4 日以乙○○名義向合作金庫
      銀行申辦三合一卡（含信用卡功能），係與張明華一同至
      該銀行辦理等情，業經乙○○於本院審理中證述明白，並
      有該銀行96年5 月11日合金總卡字第0960014479號函在卷
      足參。被告若係恐日後變更資料麻煩，自行簽名申請附表
      一所示各該卡片，自無可能獨於上揭合作金庫銀行之三合
      一卡，由乙○○親自到場申辦。此益徵附表一所示各該信
      用卡，現金卡、三合一卡（聯邦銀行）均未經乙○○同意
      辦理。
  (三)綜上所述，被告上開偽造私文書持以行使之犯行，罪證明確
    ，堪以認定，應予依法論科。
二、按刑法業於94年2 月2 日修正公布，並於95年7 月1 日正式
    施行。(一)修正前刑法第41條第1 項前段原規定：「犯最重本
    刑為5 年以下有期徒刑以下之刑之罪，而受6 個月以下有期
    徒刑或拘役之宣告，因身體、教育、職業、家庭之關係或其
    他正當事由，執行顯有困難者，得以1 元以上3 元以下折算
    一日，易科罰金」，且被告行為時之易科罰金折算標準，依
    修正前罰金罰鍰提高標準條例第2 條前段（現已刪除）之規
    定，本係就其原定數額提高為100 倍折算1 日，故被告行為
    時之易科罰金折算標準乃以銀元3 百元即新臺幣9 百元折算
    為1 日。惟修正後刑法第41條第1 項前段則改以：「犯最重
    本刑為5 年以下有期徒刑以下之刑之罪，而受6 個月以下有
    期徒刑或拘役之宣告者，得以新臺幣1 千元、2 千元或3 千
    元折算一日，易科罰金」，經比較修正前、後易科罰金之折
    算標準，以修正前之規定較有利於被告，依刑法第2 條第1
    項前段，應適用行為時即修正前之規定，以定其易科罰金折
    算標準。(二)再修正後刑法業已刪除（廢止）第56條關於連續
    犯之規定。本件被告犯行時間係於刑法修正前，且具有連續
    犯關係，依修正前之規定，應從一重處斷；若依修正後之規
    定，則所犯各罪應依數罪併罰之規定分論併罰，比較新舊法
    之結果，以修正前之規定較有利於被告，依刑法第2 條第1
    項之規定，應依舊法即行為時之法律，即適用修正前刑法第
    56條連續犯之規定。
三、次按刑法第210 條之偽造文書，以無製作權之人冒用他人名
    義而製作該文書為要件之一，行為人未得他人之委託或授權
    ，或逾越授權範圍而擅自代表本人製作本人名義文書，即成
    立該條之罪；再該條所謂足以生損害於公眾或他人，並不以
    文書內容所載之經濟價值為準，縱或事後已填補全部或一部
    損害，亦無解於犯罪之成立（參最高法院93年度台上字第22
    58號判決意旨），是被告縱就附表三編號(五)聯邦銀行之卡債
    已經清償，仍不影響其已成立之行使偽造文書罪責。本件核
    被告丁○○所為，係犯刑法第216 條、第210 條之行使偽造
    私文書罪。被告於附表一、二之信用卡、現金卡、簡易通信
    貸款申請書上，偽造如附表四之「乙○○」署名，為其偽造
    私文書之部分行為；其偽造「乙○○」之署名後進而行使，
    其偽造之低度行為，為其行使之高度行為所吸收，均不另論
    罪。被告如附表一、二所示多次行使偽造私文書之犯行，均
    犯意相同、時間緊接，所犯為構成要件相同之罪名，顯係基
    於概括之犯意反覆為之，依修正前刑法第56條連續犯之規定
    ，應僅論以一行使偽造私文書罪，並依法加重其刑；另起訴
    書所列被告行使偽造文書後據以詐欺、非法由自動付款設備
    取財二部分，尚不成立犯罪（詳下述），合予敘明。爰審酌
    被告貪圖不法利益，擅自冒用「乙○○」名義申辦如附表一
    、二所示信用卡、現金卡、信用貸款，嚴重損及被冒用名義
    人乙○○本人之權益，以及上開銀行有關審核信用卡、現金
    卡及信用貸款評估之正確性，紊亂文書之信用性及其社會法
    益，行為實屬不該，且犯後否認犯行，具有相當惡性，惟念
    其犯罪後仍努力清償卡債、信貸債務達相當期間，並非嚴重
    行使偽造文書之金融犯罪可比，且從無受論罪科刑及執行之
    前科紀錄，有台灣高等法院被告前案紀錄表可資佐參等一切
    情狀，酌情量處如主文所示之刑。又被告本件犯罪連續犯行
    終了時間至94年6 月28日許，係在96年4 月24日以前，符合
    中華民國九十六年罪犯減刑條例所定之減刑條件，爰予減刑
    二分之一，且依修正前刑法第41條第1 項前段規定，併諭知
    易科罰金之折算標準，以資懲儆。
四、未扣案如附表一、二所示申請書類，係由被告偽造文書後持
    以行使，已屬附表一、二之銀行所有之物，爰不予宣告沒收
    。惟其上如附表四所示偽造之「乙○○」署名，依刑法第21
    9 條規定，不問屬於犯人即被告與否，併應宣告沒收之。
、被告其他被訴（詐欺取財、非法由自動付款設備取財）不另
    為無罪諭知部分：
一、按犯罪事實應依證據認定之，無證據不得認定犯罪事實；且
    被告或共犯之自白，不得作為有罪判決之唯一證據，仍應調
    查其他必要之證據，以察其是否與事實相符。而不能證明被
    告犯罪者，應諭知無罪之判決，刑事訴訟法第154 條第2項
    、第156 條第2 項、第301 條第1 項分別定有明文。再事實
    之認定，應憑證據，如未能發現相當證據，或證據不足以證
    明，自不能以推測或擬制之方法，以為裁判基礎。刑事訴訟
    上證明之資料，無論其為直接證據或間接證據，均須達於通
    常一般人均不致於有所懷疑，而得確信其為真實之程度，始
    得據為有罪之認定，若其關於被告是否犯罪之證明未能達此
    程度，而有合理性懷疑之存在，致使無從形成有罪之確信，
    根據「罪證有疑，利於被告」之證據法則，即不得遽為不利
    被告之認定。又依刑事訴訟法第161 條第1 項之規定：檢察
    官就被告犯罪事實，應負舉證責任，並指出證明之方法。因
    此，檢察官對於起訴之犯罪事實，應負提出證據及說服之實
    質舉證責任。倘其所提出之證據，不足為被告有罪之積極證
    明，或其指出證明之方法，無從說服法院以形成被告有罪之
    心證，基於無罪推定之原則，自應為被告無罪判決之諭知，
    此有最高法院40年台上字第86號、76年台上字第4986號、92
    年台上字第128 號判例要旨足參。
二、本件檢察官另以：被告丁○○於取得附表一所示之信用卡、
    現金卡，及另向乙○○商借合作金庫三合一卡（卡號：0000
    000000000000號，95年2 月20日停用，並改發新卡卡號0000
    000000000000號）後，旋分別於附表三所示之時間、地點，
    冒用「乙○○」之名義，至特約商店刷卡消費，並於消費簽
    帳單上偽簽乙○○之署名後，持以交付各該特約商店之店員
    以行使之，致各該特約商店之店員陷於錯誤，誤信乙○○係
    真正持卡人而給付財物，或申請信用卡代償金額使用；或至
    銀行設置之ATM 自動櫃員機，插入信用卡或現金卡並鍵入密
    碼，使該自動付款設備之辨識系統陷於錯誤，認丁○○係有
    正當權源之持卡人之不正方法，而預借現金，均足以生損害
    於乙○○本人及附表一所示之各銀行（其中起訴書附表三編
    號(六)復華銀行，已改名為元大商業銀行，應予補充）之權益
    ，因認被告丁○○涉犯刑法第339 條第1 項之詐欺取財罪、
    第339 條之2 第1 項之非法由自動付款設備取財罪嫌等語。
三、訊據被告丁○○否認有此部分犯行，辯稱：起訴書附表三所
    示各筆信用卡刷卡資料，都是伊刷卡的，附表三編號(五)聯邦
    銀行、編號(十一)合作金庫之卡債，伊已經清償完畢；另合庫提
    款卡、三合一卡是乙○○本人到合庫申請後，交給伊使用，
    伊可以有1 萬元刷卡額度；伊沒有詐欺及非法領款等語。本
    件公訴人認被告有上開犯行，無非以：被告於偵訊之指述，
    證人乙○○於偵訊之證述，以及附表三所示(一)至(十一)銀行刷卡
    消費明細資料，資為論據。經查：
  (一)就合作金庫提款卡、三合一卡刷卡部分：證人乙○○於檢察
    官偵訊時證稱：伊以前與被告是皮包工廠之同事，是伊本人
    親自與被告去合作金庫憲德分行開戶、辦卡，伊自己寫三合
    一卡申請書，伊將提款卡及帳本（存摺）交給被告使用等語
    （參96偵他卷第25、30頁，95偵他卷第137 頁）；再於本院
    具結證稱：合作金庫是伊本人親自開戶，合庫之前是先辦提
    款卡（即金融卡），後來被告要求，伊才將三合一卡（信用
    卡）交給被告使用；是後來合庫說要辦三合一卡，具有刷卡
    、提款及信用卡功能，伊才與被告一起去辦合庫三合一卡；
    不是被告主動告訴伊，是被告要使用合庫存摺，銀行人員才
    告訴伊說有三合一卡，伊只有要給被告提款的功能等語（參
    本院卷第101 、103 頁），核與被告所辯：伊與乙○○去辦
    三合一卡，且有1 萬元之刷卡額度等語，印證相符，徵諸附
    表三(十一)共30筆消費，金額除1 萬元1 筆外，其餘均係197 元
    至4890元不等之小額消費明確，況被告並未偽造「乙○○」
    之署名持以申請合庫提款卡、三合一卡（此部分並檢察官未
    起訴行使偽造文書）等情，是就附表三(十一)之合庫三合一卡刷
    卡部分，乙○○原本就有授權被告得刷卡消費，且被告自91
    年10月18日即開始使用此卡消費，自難僅以其至95年間難以
    支付卡費，即逕認其於刷卡當時有何不法所有之意圖，從而
    ，就此部分，被告並無詐欺取財、非法由自動付款設備取財
    之犯行。
  (二)次就附表三(一)至(十)刷卡消費部分，被告雖坦承有如該部分之
    刷卡消費紀錄，且固係被告本人行使偽造文書申請取得此部
    分信用卡，已如上述，惟被告持此部分各銀行信用卡刷卡消
    費，其刷卡時間如附表三(一)自91年4 月17日起至94年11月26
    日，共57筆；(二)自91年7 月17日起至95年1 月27日，共70筆
    ；(三)自91年8 月12日起至95年1 月9 日，共59筆；(四)自91年
    12月12日起至93年7 月7 日，共20筆；(五)自91年12月31日起
    至93年7 月21日，共24筆；(六)自92年5 月21日起至94年5 月
    11日，共11筆；(七)自92年6 月30日起至95年1 月19日，共25
    筆；(八)自92年7 月1 日起至94年5 月17日，共40筆；(九)自92
    年9 月24日起至94年10月24日，共10筆；以及(十)自94年6 月
    20日起至同年10月16日，共5 筆消費，刷卡期間長達3 年9
    月，直至95年1 、2 月間被告財務發生困難才未繼續繳款消
    費，且其各筆刷卡消費自幾百元至數千元不等，提領款項刷
    卡自2 千元至5 萬元不等，衡情均非巨額消費或提款，顯見
    ，被告於各筆刷卡消費、提領借款之際，尚難認其自始即有
    意圖為自己不法之所有，即非出於短期內巨額消費、提款從
    此捲逃不再消費、繳款之意思，則其應非出於詐欺、非法由
    自動付款設備取財之犯意為之，何況，被告於上開消費期間
    大抵均按期繳款、繳息，否則豈能長期持卡消費而不被催繳
    、停卡，此外，並有永豐信用卡公司、國泰世華、第一商業
    、元大商業、中國信託、台灣新光等銀行函復就「乙○○」
    信用卡、現金卡、簡易通信貸款往來及清償明細資料各1 份
    在卷足參，是就此部分，堪認被告並無不法所有之意圖及詐
    欺取財、非法由自動付款設備取財之犯意。
  (三)又檢察官對於起訴之犯罪事實負有提出證據及說服之實質舉
    證責任，而本件起訴書就被告附表三(一)至(十一)之犯罪事實檢察
    官並未舉證說明被告上開各筆消費如何自始明知其無清償能
    力而刷卡。因此，核起訴書所列之證據方法，尚不足為被告
    此部分有罪之積極證明，自無從說服本院以形成被告有罪之
    心證。
四、綜上所述，本件堪認公訴人以被告此部分涉犯上開罪嫌，所
    憑證據，尚未達通常一般人均不致有所懷疑，而得以確信其
    確有上開犯罪之程度。復查無其他積極證據足認被告有何此
    部分指訴之犯行，是就本件尚不能證明被告犯罪。惟起訴書
    亦認被告此部分犯行，與其上開經論罪部分（行使偽造私文
    書）之犯行間，有修正前刑法第55條後段方法結果之牽連犯
    關係，為裁判上一罪，爰不另為無罪之諭知，併此敘明。
據上論斷，應依刑事訴訟法第299 條第1 項前段，刑法第2 條第
1 項前段、第216 條、第210 條、第219 條，修正前刑法第56條
、第41條第1 項前段，廢止前罰金罰鍰提高標準條例第2 條，中
華民國九十六年罪犯減刑條例第2 條第1 項第3 款、第7 條、第
9條 ，判決如主文。
本案經檢察官甲○○到庭執行職務。
中　　華　　民　　國　　96　　年　　12　　月　　11　　日
　                刑事第三庭  審判長法  官　蔡國卿
                                    法  官  何佩陵
                                    法  官  李昆南
附表一至三：如附件
附表四：（偽造「乙○○」之署名）
┌──┬─────────┬──────┬───┬───────┐
│編號│偽造「乙○○」署名│所在文書名稱│ 出處 │  備  註      │
│    │（枚數）          │            │      │              │
├──┼─────────┼──────┼───┼───────┤
│ 1  │1枚               │國泰世華銀行│偵卷│諭知沒收      │
│    │                  │91年8月3日信│P30   │              │
│    │                  │用卡申請書  │      │              │
├──┼─────────┼──────┼───┼───────┤
│ 2  │3枚               │國泰世華銀行│偵卷│同上          │
│    │                  │信用卡升等白│P33   │              │
│    │                  │金卡申請書  │      │              │
├──┼─────────┼──────┼───┼───────┤
│ 3  │2枚               │國泰世華銀行│偵卷│同上          │
│    │                  │93年12月3日 │P34   │              │
│    │                  │信用卡貸款申│      │              │
│    │                  │請書        │      │              │
├──┼─────────┼──────┼───┼───────┤
│ 4  │1枚               │台南市第六信│偵卷│同上          │
│    │                  │用合作社（復│P37   │              │
│    │                  │華銀行）現金│      │              │
│    │                  │卡申請書    │      │              │
├──┼─────────┼──────┼───┼───────┤
│ 5  │1枚               │永豐信用卡股│偵卷│同上          │
│    │                  │份有限公司信│P48   │              │
│    │                  │用卡申請書  │      │              │
├──┼─────────┼──────┼───┼───────┤
│ 6  │1枚               │中國信託商業│偵卷│同上          │
│    │                  │銀行91年11月│P52   │              │
│    │                  │30日現金卡申│      │              │
│    │                  │請書        │      │              │
├──┼─────────┼──────┼───┼───────┤
│ 7  │1枚               │中國信託商業│偵卷│同上          │
│    │                  │銀行信用卡申│P60   │              │
│    │                  │請書        │      │              │
├──┼─────────┼──────┼───┼───────┤
│ 8  │2枚               │中國信託商業│偵卷│同上          │
│    │                  │銀行信用卡申│P61   │              │
│    │                  │請書        │      │              │
├──┼─────────┼──────┼───┼───────┤
│ 9  │1枚               │中國信託商業│偵卷│同上          │
│    │                  │銀行現金卡申│P62   │              │
│    │                  │請書        │      │              │
├──┼─────────┼──────┼───┼───────┤
│ 10 │3枚               │新光商業銀行│偵卷│同上          │
│    │                  │信用卡申請書│P67   │              │
├──┼─────────┼──────┼───┼───────┤
│ 11 │1枚               │第一商業銀行│偵卷│同上          │
│    │                  │信用卡申請書│P71   │              │
├──┼─────────┼──────┼───┼───────┤
│ 12 │2枚               │中國信託商業│偵卷│同上          │
│    │                  │銀行簡易通信│P203  │              │
│    │                  │貸款申請書  │      │              │
├──┼─────────┼──────┼───┼───────┤
│ 13 │1枚               │遠東國際商業│偵卷│同上          │
│    │                  │銀行信用卡申│P218  │              │
│    │                  │請書        │      │              │
└──┴─────────┴──────┴───┴───────┘
以上正本證明與原本無異。
如不服本判決應於收受本判決後10日內向本院提出上訴書狀，並
應敘述具體理由，如未敘述上訴理由者，應於上訴期間屆滿後20
日內補提理由書狀於本院（均須按他造當事人之人數附繕本）「
切勿逕送上級法院」。
中　　華　　民　　國　　96　　年　　12　　月　　11　　日
                                    書記官  黃美玲
附錄本判決論罪之法條：
刑法第210條(偽造變造私文書罪)
偽造、變造私文書，足以生損害於公眾或他人者，處5 年以下有
期徒刑。
中華民國刑法第216條(行使偽造變造或登載不實之文書罪)
行使第210 條至第215 條之文書者，依偽造、變造文書或登載不
實事項或使登載不實事項之規定處斷。
